# 存货减值后出售

提问人：jiuzhou010 时间：2023-01-06 08:19:37
陈版，想问下，上市公司已经计提的存货减值，现在想打包出售，怎么进行账务处理呀。

回答人：chenyiwei
这里的“打包出售”的具体含义？与日常的商品销售有无数量、方式、价格和其他交易条款等方面的差别？
如果打包出售仍属于“日常活动”下的交易范围，则可以确认收入、成本，将前期计提的跌价准备的转回金额调整销售当期的营业成本。
如果不属于日常活动，例如属于整体业务处置的一部分，则不单独确认收入和成本，而是作为一个整体确认资产处置损益，相应地，此前计提的存货跌价准备的转销影响也是调整资产处置损益。